【裁判字號】    97,易,121
【裁判日期】    970220
【裁判案由】    竊盜等
【裁判全文】
臺灣高雄地方法院刑事判決               97年度易字第121號
公  訴  人  臺灣高雄地方法院檢察署檢察官
被      告  甲○○
                    （本案
上列被告因竊盜等案件，經檢察官提起公訴（96年度偵字第
36046號），經本院改依簡式審判程序，判決如下：
    主  文
甲○○犯竊盜罪，累犯，處有期徒刑陸月；又犯不能安全駕駛動
力交通工具罪，累犯，處有期徒刑月。應執行有期徒刑捌月。
    事  實
一、甲○○前於民國96年間，因犯竊盜案件，經本院以96年度簡
    字第3738號判處有期徒刑6月確定，甫於96年12月13日縮刑
    期滿執行完畢。詎其仍不知悔改，於96年12月18日下午7時
    許，在不詳地點飲用啤酒數瓶後，於翌日凌晨0 時許，意圖
    為自己不法之所有，在高雄縣鳳山市○○○路10巷40號前，
    趁丁○○所有之車號4209-GP 號自用小客車（價值約（下同
    ）新台幣40,000元）擺放該處車門未鎖、無人注意之際，逕
    行開啟車門，持車內擺放之鑰匙發動車輛而竊取之，其明知
    其血液所含酒精成分已達於不能安全駕駛動力交通工具之程
    度，仍於得手後駕駛上開車輛沿高雄縣鳳山市○○○路10
    巷倒車至五甲三路28巷，復左轉至五甲三路行駛。嗣因甲○○駕駛過程中因緊張及酒後注意能力與反應力欠佳，倒車時
    不慎撞擊丙○○位於高雄縣鳳山市○○街24號之住家鐵門、
    冰箱及其所有之車號VG-6073 號自用小客車、戊○○所有之
    車號N9-68 7 5 號自用小貨車，左轉至五甲三路後復不慎撞
    倒路燈（過失毀損部分均另為不起訴處分）後，因身體多處
    受傷且車號4209 -GP號自小客車嚴重毀損，始為警緝獲，並
    赴國軍高雄總醫院對甲○○進行血液中酒精濃度檢驗，發覺
    酒精濃度達每公升138m g/dl ，換算呼氣酒精濃度值達每公
    升0.69毫克（MG/L），因而查悉上情。
二、案經高雄縣政府警察局鳳山分局報請臺灣高雄地方法院檢察
    署檢察官偵查起訴。
    理  由
一、本件被告甲○○所犯為死刑、無期徒刑、最輕本刑為3年以
    上有期徒刑以外之罪，其於準備程序進行中，就被訴事實為
    有罪之陳述，經受命法官告知簡式審判程序之旨，並聽取當
    事人之意見後，經被告同意適用簡式審判程序，本院亦認無
    不得或不宜改依簡式審判程序進行之處，爰依刑事訴訟法第
    273條之1第1項、第284條之1規定，由本院合議庭裁定裁定
    本件由受命法官獨任進行簡式審判程序，合先敘明。
二、上揭事實，業據被告迭於警、偵訊及本院審理中坦承不諱（
    見偵查卷第9-14、57-58頁、本院卷第38頁），核與證人丁○○、丙○○、戊○○、乙○○於警詢指證之情節相符（見
    偵查卷第15-16 、19-23 、26頁），並有高雄縣政府警察局
    鼓山分局扣押筆錄1 份、贓物認領保管單、國軍總醫院96
    年12月19日一般生化檢驗報告單、道路交通事故調查表（一
    ）、（二）各1紙、道路交通事故現場圖2紙及查獲竊盜照片
    2張、道路交通事故現場蒐證照片23張在卷可稽（見偵查卷
    第18、27-31、37-48頁），堪認被告出於任意性之自白，確
    與事實相符。本件事證明確，被告上開犯行堪以認定，應予
    依法論科。
三、查被告甲○○行為後，刑法第185條之3業已於97年1月4日修
    正公布施行，經新舊法比較後，新法對被告並非有利，應依
    刑法第2條第1項前段之規定，適用行為時法即修正前之刑法
    處斷。核被告所為，係犯刑法第320 條第1 項之竊盜罪，及
    修正前同法第185 條之3 不能安全駕駛動力交通工具罪。又
    被告所犯上開2 罪間，犯意各別、行為互殊，觸犯構成要件
    相異之罪名，自應分論併罰。被告前如事實欄一所述，因竊
    盜案件，經本院判處有期徒刑6 月確定，甫於96年12月13日
    縮刑期滿執行完畢，有臺灣高等法院被告前案紀錄表在卷可
    稽，其受有期徒刑執行完畢後，於5 年內故意再犯本件有期
    徒刑以上之罪，均為累犯，各應依法加重其刑。爰審酌被告
    素行不佳，有多次竊盜不法前科，有上開被告前案紀錄表在
    卷可徵，其正值青壯，不思以正當之方式獲取財物，竟貪圖
    己利，竊取他人之財物，侵害他人財產安全，且被告飲酒後
    呼氣酒精濃度達每公升0.69毫克，已達不能安全駕駛動力交
    通工具之情狀，竟仍貿然駕駛所竊自用小客車，顯見其罔視
    其他用路人之生命安全，已對其他用路人之安全構成極大威
    脅，其行為實為可議，惟參酌其坦承犯行，及其已與丙○○
    、丁○○達成和解，有卷附之和解書2 張可稽等一切情狀，
    各量處如主文所示之刑，並定其應執行之刑。
據上論斷，應依刑事訴訟法第273 條之1 第1 項、第299 條第1
項前段，修正前第185 條之3 、刑法第2 條第1 項、第320 條第
1 項、第47條第1 項、第51條第5 款，刑法施行法第1 條之1 ，
判決如主文。
本案經檢察官郭騰月到庭執行職務。
中    華    民    國    97    年    2     月   20      日
                  刑事第一庭    法  官  張琬如
以上正本證明與原本無異。
如不服本判決應於收受本判決後10日內向本院提出上訴書狀，並
應敘述具體理由，如未敘述上訴理由者，應於上訴期間屆滿後20
日內補提理由書狀於本院（均須按他造當事人之人數附繕本）「
切勿逕送上級法院」。
中    華    民    國    97    年    2     月    22    日
                                書記官  劉甄庭
附錄本案論罪科刑法條：
修正前中華民國刑法第185條之3
服用毒品、麻醉藥品、酒類或其他相類之物，不能安全駕駛動力
交通工具而駕駛者，處1 年以下有期徒刑、拘役或3 萬元以下罰
金。
中華民國刑法第320條第1項
意圖為自己或第三人不法之所有，而竊取他人之動產者，為竊盜
罪，處 5 年以下有期徒刑、拘役或 5 百元以下罰金。


司法院資訊處製作；財團法人民間司法改革基金會備份。
